臺灣高等法院高雄分院刑事判決　　　　 94年度上訴字第262號
上　訴　人
即　被　告　甲○○
上列上訴人因違反毒品危害防制條例案件，不服臺灣高雄地方法
院93年度訴字第909 號中華民國93年11月29日第一審判決（起訴
案號：臺灣高雄地方法院檢察署93年度毒偵字第707 、1058 號
，併辦案號：同署93年度毒偵字第202 、3949、3966號），提起
上訴，暨移送併辦（併辦案號：臺灣桃園地方法院檢察署94年度
毒偵字第1191號），本院判決如下：
      主  文
原判決撤銷。
甲○○連續施用第一級毒品，累犯，處有期徒刑壹年肆月，第一
級毒品海洛因壹包（驗後淨重0.49公克，空包裝重0.16公克）、
第一級毒品海洛因壹大包（驗後淨重合計20.42 公克，包裝重合
計為10.28 公克）沒收銷燬。又連續施用第二級毒品，累犯，處
有期徒刑拾月，第二級毒品甲基安非他命壹包（驗前毛重1.5 公
克，驗後毛重合計1.4 公克）、第二級毒品甲基安非他命壹大包
（驗前毛重53.8公克，驗後毛重53.7公克）及均殘留第二級毒品
甲基安非他命之吸管參支、分裝杓陸支、錫箔紙壹張、吸食器貳
個、研磨機壹台均沒收銷燬。應執行有期徒刑貳年，第一級毒品
海洛因壹包（驗後淨重0.49公克，空包裝重0.16公克）、第一級
毒品海洛因壹大包（驗後淨重合計20.42 公克，包裝重合計為10
.28 公克）、第二級毒品甲基安非他命壹包（驗前毛重1.5 公克
，驗後毛重合計1.4 公克）、第二級毒品甲基安非他命壹大包（
驗前毛重53.8公克，驗後毛重53.7公克）及均殘留第二級毒品安
非他命之吸管參支、分裝杓陸支、錫箔紙貳張、吸食器貳個、研
磨機壹台均沒收銷燬。
      事  實
一、甲○○曾因搶奪、違反麻醉藥品管理、竊盜、偽造文書等案
    件，分別於民國86、87年間經法院判處有罪確定，經接續執
    行，已於92年2 月24日執行完畢。又因施用毒品案件，經法
    院以89年毒聲字第5890號裁定送勒戒處所觀察、勒戒後，認
    有繼續施用毒品傾向，再經法院以89年毒聲字第6421號裁定
    令入戒治處所施以強制戒治，其後經裁定停止戒治所餘期間
    付保護管束、撤銷停止戒治，於91年2 月11日強制戒治期滿
    ，於91年2 月12日執行完畢釋放，經臺灣高雄地方法院檢察
    署檢察官於91年3 月5 日以91年度戒毒偵字第170 號不起訴
    處分確定。復於92年間因施用毒品案件，先經法院裁定令入
    戒治處所施以強制戒治，再經法院判處有期徒刑6 月確定。
二、詎甲○○於強制戒治執行完畢釋放後5 年內，復基於施用第
    一級毒品海洛因及第二級毒品甲基安非他命之概括犯意，連
    續於：(一)自93年2 月4 日下午3 時許之後為警採尿時回溯24
    小時內某時起（查獲後採尿前之時間除外），至93年2 月24
    日下午2 時30分許前之該日某時，在高雄市○○區○○路46
    1 巷2 號2 樓等處，(二)自93年4 月26日某時起至93年6 月18
    日某時止，在高雄市○○區○○路50號7 樓之2 、高雄市○
    ○路599 巷2 號4 樓等處(三)94年1 月31日某時，在高雄市○
    ○路星光汽車旅館，分別施用第一級毒品海洛因及第二級毒
    品甲基安非他命。嗣於：(一)93年2 月4 日下午3 時許，在高
    雄市○○區○○路461 巷2 號2 樓，經警持搜索票搜索後，
    徵得甲○○同意採尿送檢驗，因而查獲。(二)93年2 月24日下
    午2 時30分許，在高雄縣大樹鄉○○村○○○ 路451 號地下
    室停車場出入口前，甲○○因通緝為警逮捕後採尿送檢驗，
    因而查獲。(三)93年4 月27日下午1 時10分許，在高雄市○○
    區○○路50號7 樓之2 ，經警持搜索票搜索，當場扣得甲○
    ○所有第一級毒品海洛因1 包（驗後淨重0.49公克，空包裝
    重0.16公克）、第二級毒品甲基安非他命1 包（驗前毛重
    1.5 公克，驗後毛重合計1.4 公克）及均殘留第二級毒品甲
    基安非他命之吸管3 支、分裝杓6 支、錫箔紙1 張，同日下
    午5 時5 分，甲○○再帶員警至高雄市○○區○○街47巷21
    號7 樓住處，扣得甲○○所有均殘留第二級毒品甲基安非他
    命之吸食器1 個、錫箔紙1 張、研磨機1 台。(四)93年5 月18
    日下午11時許，在高雄市左營區龍翔飯1810號房，經警徵得
    甲○○同意採尿送檢驗，因而查獲。(五)93年6 月18日中午12
    時10分許，在高雄市○○路599 巷2 號4 樓，經警持搜索票
    搜索，當場扣得甲○○所有第一級毒品海洛因1 大包（驗後
    淨重合計20.42 公克，包裝重合計為10.28 公克）、第二級
    毒品甲基安非他命1 大包（驗前毛重53.8公克，驗後毛重53
    .7 公 克）及殘留第二級毒品甲基安非他命之吸食器1 個，
    並採尿送檢驗，因而查獲。(六)94年2 月1 日上午10時30分許
    ，在桃園縣桃園市○○路203 號停車場出口，經警徵得甲○
    ○同意採尿送檢驗，因而查獲。
三、案經高雄市政府警察局新興分局、左營分局、高雄縣政府鳳
    山分局分別移送台灣高雄地方法院檢察署檢察官偵查起訴及
    移送併辦，暨桃園縣政府桃園分局移送台灣桃園地方法院檢
    察署檢察官 移送併辦。
      理  由
一、被告分別於事實欄所載時間為警查獲後採尿送檢驗，分別經
    高雄縣政府衛生局、高雄醫學大學附設中和紀念醫院、高雄
    市立凱旋醫院、台南市衛生局、台灣尖端先進生技醫藥股份
    有限公司各以免疫學分析法、TOXI-LAB、氣相層析質譜儀法
    之方法檢驗結果，均呈嗎啡及甲基安非他命陽性反應，有姓
    名代號對照表、高雄縣政府衛生局煙毒尿液檢驗成績書、高
    雄醫學大學附設中和紀念醫院濫用藥物尿液檢驗報告、高雄
    市立凱旋醫院高市凱醫檢字第01666 、01836 、01725 號煙
    毒尿液檢驗成績書、臺南市衛生局檢驗成績書、台灣尖端先
    進生技醫藥股份有限公司濫用藥物檢驗報告附卷可稽（見警
    E 卷第61頁、偵查A 卷第26、27頁、偵查B 卷第24頁正、反
    面、偵查C 卷第26、28頁、偵查D 卷第21、22頁、偵查E1卷
    第22頁、偵查F 卷第28、72頁），並有第一級毒品海洛因1
    包（驗後淨重0. 49 公克，空包裝重0.16公克）、第一級毒
    品海洛因1 大包（驗後淨重合計20.42 公克，包裝重合計為
    10.28 公克）、第二級毒品甲基安非他命1 包（驗前毛重
    1.5 公克，驗後毛重合計1.4 公克）、第二級毒品甲基安非
    他命1 大包（驗前毛重53.8公克，驗後毛重53.7公克）、均
    殘留第二級毒品安非他命之吸管3 支、分裝杓6 支、錫箔紙
    2 張、吸食器2 個、研磨機1 台扣案可佐，而扣案第一級毒
    品海洛因、第二級毒品甲基安非他命之成分及扣案之吸管3
    支、分裝杓6 支、錫箔紙2 張、吸食器2 個、研磨機1 台所
    殘留第二級毒品甲基安非他命之成分，亦均經鑑定無訛，有
    法務部調查局調科壹字第220017215 、000000000 號鑑定通
    知書及高雄醫學大學附設中和紀念醫院編號、9307─270 ～
    9307─276 、9309─58、─59號檢驗報告書在卷可憑（見偵
    查C 卷第29頁、原審卷第177 ～183 、194 、195 、203 頁
    ）。再被告於原審及本院亦自白施用第一級毒品海洛因及第
    二級毒品甲基安非他命之情，核與上開各事證相符，被告之
    自白即堪信為真正。又被告因施用毒品案件，經法院以89
    年毒聲字第5890號裁定送勒戒處所觀察、勒戒後，認有繼續
    施用毒品傾向，再經法院以89年毒聲字第6421號裁定令入戒
    治處所施以強制戒治，其後經裁定停止戒治所餘期間付保護
    管束、撤銷停止戒治，於91年2 月11日強制戒治期滿，於91
    年2 月12日執行完畢釋放，經臺灣高雄地方法院檢察署檢察
    官於91年3 月5 日以91年度戒毒偵字第170 號不起訴處分確
    定，有台灣高等法院被告全國前案紀錄表及不起訴處分書足
    憑（見偵查F 卷第69頁）。從而，被告於強制戒治執行完畢
    釋放後，5 年內再施用第一級毒品海洛因及第二級毒品甲基
    安非他命，事證明確，犯行洵堪認定。
二、核被告施用第一級毒品海洛因，所為係犯毒品危害防制條例
    第10條第1 項之施用第一級毒品罪，被告施用第二級毒品甲
    基安非他命，所為係犯毒品危害防制條例第10條第2 項之施
    用第二級毒品甲基安非他命罪。被告各先後多次施用第一級
    毒品海洛因及第二級毒品甲基安非他命，均各係時間緊接，
    且犯罪基本構成要件相同，顯均係基於概括犯意反覆為之，
    應各依連續犯之規定分別論以施用第一級毒品一罪、施用第
    二級毒品甲基安非他命一罪，並均依法各加重其刑。再被告
    持有第一級毒品海洛因及第二級毒品甲基安非他命低度行為
    ，已為施用第一級毒品海洛因及第二級毒品甲基安非他命之
    高度行為所吸收，故均不另論罪。被告所犯施用第一級毒品
    罪及施用第二級毒品甲基安非他命罪間，犯意各別，構成要
    件不同，應分論併罰。又被告曾因搶奪、違反麻醉藥品管理
    、竊盜、偽造文書等案件，分別於86、87年間經法院判處有
    罪確定，經接續執行，已於92年2 月24日執行完畢，有本院
    被告全國前案紀錄表在卷足憑，其於有期徒刑執行完畢後，
    5 年內再犯有期刑以上之本罪，為累犯，應依刑法第47條規
    定加重其刑。至公訴人雖僅就被告自93年2 月4 日下午8 時
    25分回溯24小時內某時起至94年2 月24日下午8 時25分回溯
    24小時內某時止，施用第一級毒品海洛因及第二級毒品甲基
    安非他命之犯罪行為起訴，餘者未於起訴書中及，但連續
    犯為裁判上一罪，檢察官就犯罪事實一部起訴，依刑事訴訟
    法第267 條規定，其效力及於全部，法院自屬有權一併審理
    。
三、原審以被告罪證明確，予以論罪科刑，固非無見，惟查：(一)
    被告於94年1 月31日某時，在高雄市○○路星光汽車旅館，
    分別施用第一級毒品海洛因及第二級毒品甲基安非他命1 次
    ，原判決就此部分未及審理，即有未當。(二)被告於93年2 月
    4 日下午3 時許，在高雄市○○區○○路461 巷2 號2 樓，
    為警查獲時，當場雖查扣第一級毒品海洛因及第二級毒品甲
    基安非他命，已經被告否認為其所有，且同時在場為警查獲
    之孔德仁於偵查中已陳稱為其所有等語（見偵查A 卷第7 頁
    ），故查扣第一級毒品海洛因及第二級毒品甲基安非他命應
    於孔德仁案件中併諭知沒收銷燬。另被告於93年2 月24日下
    午2 時30分許，在高雄縣大樹鄉○○村○○○ 路451 號地下
    室停車場出入口前，為警查獲時，當場雖查扣第一級毒品海
    洛因及第二級毒品甲基安非他命，但被告亦否認為其所有，
    且同時為警查獲之常為成於偵查中已陳稱為其所有等語（見
    偵查B 卷第20頁），故查扣第一級毒品海洛因及第二級毒品
    甲基安非他命應於常為成案件中併諭知沒收銷燬。是原判決
    就此部分均併諭知沒收銷燬，尚有未洽。被告上訴意旨指摘
    原判決量刑過重，雖為無理由，但原判決既有上開可議之處
    ，仍應予以撤銷改判。爰審酌被告有事實欄所載前科，且經
    強制戒治後不起訴處分，竟不知警惕，再施用毒品，足見其
    惡習已深，戒絕毒癮之意志不堅等一切情狀，仍如原審各量
    處如主文所示之刑。扣案第一級毒品海洛因1 包（驗後淨重0.
    49公克，空包裝重0.16公克）、第一級毒品海洛因1 大包（
    驗後淨重合計20.42 公克，包裝重合計為10.28 公克）、第
    二級毒品甲基安非他命1 包（驗前毛重1.5 公克，驗後毛重
    合計1.4 公克）、第二級毒品甲基安非他命1 大包（驗前毛
    重53.8公克，驗後毛重53.7公克）均係毒品，而該包裝袋殘
    留之毒品因無法析離，亦屬毒品，另扣案均殘留第二級毒品
    安非他命之吸管3 支、分裝杓6 支、錫箔紙2 張、吸食器2
    個、研磨機1 台，因其上殘留之毒品亦無法析離，同屬毒品
    ，均應併依毒品危害防制條例第18條第1 項前段規定沒收銷
    燬。
據上論結，應依刑事訴訟法第369 條第1 項前段、第364 條、第
299 條第1 項前段、毒品危害防制條例第10條第1 項、第2 項、
第18條第1 項前段、刑法第11條、第56條、第47條、第51條第5
款，判決如主文。
本案經檢察官王登榮到庭執行職務。
中　　華　　民　　國　　94　　年　　5 　　月　　31　　日
                  刑事第九 庭  審判長法　 官  張明松
                                    法　　官  任森銓
                                    法　　官  郭玫利
以上正本證明與原本無異。
如不服本判決應於收受本判決後10日內向本院提出上訴書狀，其
未敘述上訴理由者，並得於提起上訴後10日內向本院補提理由書
狀（均須按他造當事人之人數附繕本）「切勿逕送上級法院」。
中　　華　　民　　國　　94　　年　　5 　　月　　31　　日
　　　　　　　　　　　　　　　　　　　書記官  翁心欣
附錄本判決論罪科刑法條
毒品危害防制條例第10條：
施用第一級毒品者，處6月以上5年以下有期徒刑。
施用第二級毒品者，處3年以下有期徒刑。
